【裁判字號】    89,上易,431
【裁判日期】    890523
【裁判案由】    竊盜
【裁判全文】
臺灣高等法院臺南分院刑事判決            八十九年度上易字第四三一號    Ｃ
      上  訴  人
      即  被  告  甲  ○  ○
右上訴人因竊盜案件，不服臺灣雲林地方法院八十八年度易字第八二二號中華民國八
十九年一月十一日第一審判決（起訴案號：臺灣雲林地方法院檢察署八十八年度偵字
第三五八八號），提起上訴，本院判決如左：
      主      文
上訴駁回。
      事      實
一、甲○○有犯罪之習慣，曾於民國八十年間因竊盜案件，經台灣高等法院於八十二
    年一月十二日判處有期徒刑一年六月確定；又於八十一年間再因竊案件，經台
    灣高等法院於八十二年五月二十六日判處有期徒刑二年確定，前開二罪並經台灣
    高等法院定應執行刑為有期徒刑三年二月，於八十四年九月十六日假釋交付保護
    管束，並於八十四年九月十八日（起訴書誤載為八十四年九月三十日）執行完畢
    。又於八十七年三月十八日，僱請不知情之第三人在桃園縣大溪鎮南興里七鄰二
    號「金玉滿堂」無人看管之建築工地內，竊取鋼筋，並因此甫於八十八年四月二
    十二日經台灣桃園地方法院以八十八年度易字第七三四號判處有期徒刑一年六月
    （已於八十八年九月十四日上訴駁回確定）。詎仍不知悔改，復於八十八年六月
    廿五日，在雲林縣斗六市○○路吉祥加油站整建工地內見乙○○所有之鋼筋約四
    十噸，無人看管，竟意圖為自己不法之所有，再以前案犯罪相同手法，僱用不知
    情之板車司機劉康源、盧廷濬及吊車司機王世文（以上三人均經不起訴處分）於
    八十八年六月廿六日夜間七時許，前往該處吊取鋼筋，並騙劉康源等人欲載運至
    北部另工地使用。嗣渠等已吊取約卅噸鋼筋（價值約新台幣二十四萬元）上車，
    而使鋼筋置於甲○○實力支配下之時，始為乙○○發現報警查獲，甲○○則趁機
    逃逸。
二、案經乙○○訴由雲林縣警察局斗六分局報告臺灣雲林地方法院檢察署檢察官偵查
    起訴。
      理      由
一、訊據上訴人即被告甲○○，對於右揭犯罪事實坦白承認，核與告訴人乙○○於警
    訊中所指述失竊及證人劉康源、盧廷濬、王世文證述為被告吊取鋼筋之情節相吻
    合，並有贓物領據一紙及現場照片九張附卷可稽。雖被告甲○○辯稱：伊於八十
    七年所犯竊取鋼筋罪，被臺灣桃園地方法院判刑一年六月，於八十八年九月十八
    日才被判上訴駁回確定，但伊犯本案是八十八年六月二十五日再犯的且手法相同
    ，應是屬於一罪是連續犯。不應再被判刑云云，惟查：刑法上之連續犯，除客觀
    上須具備連續數行為而犯同一性質之罪名外，在主觀上尤須具備概括之犯意。換
    言之，須以行為人於犯罪之初，自始基於一個概括之犯意，欲連續實施數個犯罪
    構成要相同罪名之行為，始足當之（最高法院八十二年度台非字第三五六號判例
    意旨可資參照），上訴人上訴意旨所指之前罪，係被告於八十七年三月十八日，
    在桃園縣大溪鎮南興里七鄰二號「金玉滿堂」無人看管之建築工地內見施明義所
    有之鋼條五十噸，意圖為自己不法之所有而起意行竊，有臺灣高等法院八十八年
    上易字第二七六七號刑事判決在卷可憑，其犯罪時間與本案之犯罪時即八十八年
    六月二十五日，相距年餘，且犯罪地點係在桃園縣大溪鎮，與本案件犯罪，在空
    間上亦有相當之距離，實難認被告之前犯罪行為，與本件之犯罪行為，自始係基
    於同一個概括犯意而為之，故上訴人執上開情詞，主張本件係連續犯屬裁判上一
    罪，冀邀輕典，尚非可採。從而，本件事證明確，犯行堪以認定應依法論科。
二、核被告所為，係犯刑法第三百二十條第一項之罪。被告利用不知情之劉康源、盧
    廷濬、王世文三人為竊取行為，係間接正犯。又被告曾於八十年間因竊盜案件，
    經台灣高等法院於八十二年一月十二日判處有期徒刑一年六月確定；又於八十一
    年間再因竊案件，經台灣高等法院於八十二年五月二十六日判處有期徒刑二年
    確定，前開二罪並經台灣高等法院定應執行刑為有期徒刑三年二月，於八十四年
    九月十六日假釋交付保護管束，並於八十四年九月十八日執行完畢，有台灣雲林
    地方法院檢察署被告刑案資料查註紀錄表一件在卷可參，其五年內再犯有期徒刑
    以上之罪，為累犯，應依法加重其刑。
三、原審以被告罪證明確，因依刑法第三百二十條第一項、第四十七條，竊犯贓物
    犯保安處分條例第三條第一項第一款、第四條、第五條第一項前段，罰金罰鍰提
    高標準條例第一條前段，並審酌被告之犯罪動機、目的、手段、竊所得財物價
    值甚高及犯罪後已知悔悟，坦承犯行之態度等一切情狀，量處被告以有期徒刑一
    年六月，復以被告前已有多次竊犯罪，經判處罪刑並執行完畢，又於八十七年
    三月十八日，僱請不知情之第三人在桃園縣大溪鎮南興里七鄰二號「金玉滿堂」
    無人看管之建築工地內，竊取鋼筋，且該案甫於八十八年四月二十二日經台灣桃
    園地方法院以八十八年度易字第七三四號判處有期徒刑一年六月（有台灣桃園地
    方法院及台灣高等法院刑事判決各一件附卷可憑）後，隨即又於八十八年六月二
    十五日為本件竊犯罪，顯有竊之習慣，爰併宣告其於刑之執行前，令入勞動
    處所強制工作三年，藉資矯正。經核認事用法，尚無不合，上訴意旨，指本件犯
    罪，與八十七年三月十八日在桃園縣大溪鎮所犯之竊盜罪，係連續犯，應以一罪
    論，指摘原判決不當，求為撤銷改判，為無理由，應予駁回。
據上論斷，應依刑事訴訟法第三百六十八條判決如主文。
本案經檢察官楊秀美到庭執行職務。
中    華    民    國      八十九      年      五      月                日
                                  臺灣高等法院臺南分院刑事第六庭
                                      審判長法官  林    金    村
                                            法官  顏    基    典
                                            法官  徐    宏    志
右正本證明與原本無異。
不得上訴。
                                      法院書記官  李    梅    菊
中    華    民    國      八十九      年      五      月     二十四     日
附錄法條：
刑法第三百二十條第一項：意圖為自己或第三人不法之所有，而竊取他人之動產者，
                        為竊盜罪，處五年以下有期徒刑、拘役或五百元以下罰金
                        。
                第二項：意圖為自己或第三人不法利益，而竊佔他人之不動產者，
                        依前項之規定處斷。
                第三項：前二項之未遂犯罰之。


司法院資訊處製作；財團法人民間司法改革基金會備份。
